【裁判字號】    97,易,77
【裁判日期】    970227
【裁判案由】    竊盜等
【裁判全文】
臺灣桃園地方法院刑事判決                97年度易字第77號
公  訴  人  臺灣桃園地方法院檢察署檢察官
被      告  丙○○
上列被告因竊盜案件，經檢察官提起公訴（97年度偵緝字第56號
），經本院訊問被告後，被告自白犯罪，檢察官聲請協商判決，
經本院為協商判決如下：
    主  文
丙○○共同攜帶兇器竊盜，累犯，處有期徒刑壹年貳月，減為有
期徒刑柒月；又共同攜帶兇器毀越門扇竊盜，累犯，處有期徒刑
壹年貳月，減為有期徒刑柒月，未扣案之鐵撬壹支、千斤頂壹個
沒收；又對於公務員依法執行職務時，施強暴，累犯，處有期徒
刑拾月，減為有期徒刑伍月；應執行有期徒刑壹年肆月，未扣案
之鐵撬壹支、千斤頂壹個沒收。
    事實及理由
一、被告丙○○前因詐欺案件，經臺灣高等法院以91年度重上更
    四字第5 號判決判處有期徒刑8 月確定，再因竊盜案件，經
    臺灣高等法院以88年度上易字第4560號判決，判處有期徒刑
    4 年、刑前強制工作3 年確定，上開2 案之有期徒刑部分，
    經灣高等法院以91年度聲字第1023號裁定，定應執行有期徒
    刑4 年7 月，於民國91年6 月14日入監執行，於95年5 月12
    日縮刑期滿執行完畢（構成累犯）。詎未知悔改，與郭詩貴
    （另由檢察官提起公訴）之成年男子共同基於意圖為自己不
    法所有之犯意聯絡，於95年12月30日凌晨2 時許，在桃園縣
    中壢市○○○路○ 段131 號對面之路旁，由丙○○把風，郭
    詩貴以其所有而客觀上足對人之生命、身體產生威脅可供兇
    器使用之六角扳手1 支（未扣案，且已遭丙○○丟棄）下手
    竊取乙○○所使用之車號9307—NT號自用小貨車，而共同竊
    盜得逞。旋又於同日凌晨2 時35分許，夥同郭詩貴另基於意
    圖為自己不法所有之犯意聯絡，攜帶丙○○所有之千斤頂1
    個、客觀上足以對人之身體、生命構成威脅足供兇器使用之
    鐵撬1 支，並分由丙○○駕駛上開竊得之自用小貨車、郭詩
    貴駕駛其所有車號0512—DX號自用小客車，共同前往位於桃
    園縣中壢市○○路254 號之「加吉服飾精品店」，持上開鐵
    撬、千斤頂破壞該精品店鐵門以致產生縫隙後，自鐵門縫隙
    侵入精品店內竊取負責人己○○所有價值共計新臺幣253740
    元之服飾及配件1 批，得手後放置於前開竊得之自用小貨車
    上，適有桃園縣政府警察局中壢分局龍興派出所警員甲○○
    、戊○○駕駛車號F4—2372號警用巡邏車執行轄區巡邏勤務
    ，接獲通報後，並通知警員保永強、林國文駕駛車號7310—
    KT號警用巡邏車共同前往現場，因見丙○○、郭詩貴形跡可
    疑，準備上前攔檢盤查之際，丙○○為躲避追查，隨即駕駛
    上開郭詩貴之0512—DX號自用小客車載同郭詩貴加速倒車，
    而衝撞車牌號碼7310—KT警用巡邏車，以此等強暴方式妨礙
    警員執行盤查職務，警員保永強因而對空鳴槍，示意停車，
    然丙○○置之不理，反駕駛前開自小客車向前衝撞車牌號碼
    F4—2372號警用巡邏車後逃離現場。嗣於96年1 月1 日下午
    1 時許，郭詩貴因遭警圍捕時中彈受傷至國立臺灣大學醫學
    院附設醫院就診，為警循線查獲。
二、證據：
    (一)被告丙○○之自白。
    (二)同案被告郭詩貴之證述。
    (三)證人乙○○、己○○、甲○○、戊○○之證述。
    (四)贓物認領保管單2 紙、照片34張。
三、本件經檢察官與被告於審判外達成協商之合意且被告已認罪
    ，其合意內容為：就2 次加重竊盜罪部分，被告願受科刑範
    圍各為有期徒刑1 年2 月、1 年2 月，再依中華民國96年罪
    犯減刑條例第2 條第1 項第3 款減其刑期2 分之1 ，各為有
    期徒刑7 月、7 月；就對於執行職務公務員強暴罪部分，被
    告願受科刑範圍為有期徒刑10月之宣告，再依中華民國96年
    罪犯減刑條例第2 條第1 項第3 款減其刑期2 分之1 ，為有
    期徒刑5 月；上開3 罪應執行有期徒刑1 年4 月。經查前述
    協商合意並無刑事訴訟法第455 條之4 第1 項所列情形之一
    ，檢察官聲請改依協商程序而為判決，本院爰不經言詞辯論
    ，於協商合意範圍內為協商判決。
四、附記事項：
  (一)被告丙○○與郭詩貴竊車所用之六角扳手1 支，被告雖供稱
    係郭詩貴所有，然該六角扳手並未扣案，且業經被告丟棄，
    已如被告於本院審理中供述甚明，自不依刑法第38條第1 項
    第2 款諭知沒收；然被告與郭詩貴竊取己○○所有之財物時
    所用之鐵撬1 支、千斤頂1 個，係屬被告所有之物，業據被
    告坦承不諱，雖並未扣案，但並無證據可認業已滅失，應依
    刑法第38條第1 項第2 款諭知沒收。
  (二)被告於96年9 月4 日雖曾遭臺灣桃園地方法院檢察署通緝，
    然於96年12月23日即為警查獲，有臺灣桃園地方法院檢察署
    96年9 月4 日丁○玲偵洪緝字第2623號通緝書、基隆市警察
    局第二分局通緝案件報告書等資料在卷可參，並非在中華民
    國96年罪犯減刑條例96年7 月16日施行前經通緝之情形，非
    屬該條例第5 條不得減刑情形，而被告所受宣告之刑非逾有
    期徒刑1 年6 月，故仍得依該條第2 條第1 項第3 款減其刑
    期。
五、協商判決除有刑事訴訟法第455 條之4 第1 項第1 款於本訊
    問程序終結前，被告撤銷協商合意或檢察官撤回協商聲請者
    ；第2 款被告協商之意思非出於自由意志者；第4 款被告所
    犯之罪非第455 條之2 第1 項所定得以協商判決者；第6 款
    被告有其他較重之裁判上一罪之犯罪事實者；第7 款法院認
    應諭知免刑或免訴、不受理者情形之一，及違反同條第2 項
    「法院應於協商合意範圍內為判決；法院為協商判決所科之
    刑，以宣告緩刑或2 年以下有期徒刑、拘役或罰金為限」之
    規定者外，不得上訴。
六、應適用之法條：刑事訴訟法第455 條之4 第2 項、第455 條
    之8 、第299 條第1 項前段，刑法第28條、第321 條第1 項
    第3 款、第2 款、第135 條第1 項、第47條第1 項、第51條
    第5 款、第38條第1 項第2 款，刑法施行法第1 條之1 第1
    項前段、第2 項，中華民國96年罪犯減刑條例第2 條第1 項
    第3 款、第7 條、第10條第1 項。
七、如有前述例外得上訴之情形，又不服本件判決，得自收受判
    決送達之日起10日內，向本院提出上訴書狀，上訴於第二審
    法院。
八、本案經檢察官徐文豪到庭執行職務。
中   華   民   國    97    年     2     月    27      日
                    臺灣桃園地方法院刑事第四庭
                              法  官    蘇昭蓉
如有前述例外得上訴之情形，又不服本件判決，得自收受判決送
達之日起10日內，向本院提出上訴書狀，上訴於第二審法院。
                              書記官    黃俊燁
中    華    民    國    97    年    2     月    27    日
附錄本案論罪科刑法條：
中華民國刑法第321 條
（加重竊盜罪）犯竊盜罪而有左列情形之一者，處6 月以上、5
年以下有期徒刑：
一  於夜間侵入住宅或有人居住之建築物、船艦或隱匿其內而犯
    之者。
二  毀越門扇、牆垣或其他安全設備而犯之者。
三  攜帶兇器而犯之者。
四  結夥三人以上而犯之者。
五  乘火災、水災或其他災害之際而犯之者。
六  在車站或埠頭而犯之者。
前項之未遂犯罰之。
中華民國刑法第135 條
（妨害公務執行及職務強制罪）對於公務員依法執行職務時，施
強暴脅迫者，處3 年以下有期徒刑、拘役或3 百元以下罰金。
意圖使公務員執行一定之職務或妨害其依法執行一定之職務或使
公務員辭職，而施強暴脅迫者，亦同。
犯前二項之罪，因而致公務員於死者，處無期徒刑或7 年以上有
期徒刑；致重傷者，處3 年以上、10年以下有期徒刑。


司法院資訊處製作；財團法人民間司法改革基金會備份。
